【裁判字號】    94,易,1722
【裁判日期】    950308
【裁判案由】    詐欺
【裁判全文】
臺灣高雄地方法院刑事判決              94年度易字第1722號
公  訴  人  臺灣高雄地方法院檢察署檢察官
被      告  丙○○
選任辯護人  黃順天律師
上列被告等因詐欺等案件，經檢察官提起公訴（94年度偵緝字第
5 號、94年度偵字第20508 號）後，被告於本院準備程序進行中
，就起訴事實為有罪之陳述，經合議裁定由受命法官獨任進行簡
式審判程序審理，檢察官聲請改依認罪協商程序而為判決，本院
判決如下：
    主      文
丙○○共同連續意圖為自己不法之所有，以詐術使人將本人之物
交付，處有期徒刑陸月，如易科罰金，以參佰元折算壹日。
    事實及理由
一、丁○○與真實姓名年籍不詳綽號「菜脯」之成年男子，以曾
    建基（另案通緝中）之名義於民國（下同）89年8 月1 日在
    高雄縣岡山鎮○○里○○路13之4 號1 樓籌設「日世全企業
    有限公司」（下稱日世全公司，現已停業），並於同年11月
    5 日起，責由林振佑向不知情之王文賢（已死亡）承租位於
    高雄縣大寮鄉○○村○○路27之20號場地，供作日世全公司
    經營傢俱販售之門市及倉庫，準備就緒後，丁○○、綽號「
    菜脯」之男子、曾建基及林振佑4 人遂出於共同意圖為自己
    不法所有之概括犯意聯絡，由曾建基、林振佑先後擔任上開
    門市經理乙職、「菜脯」負責門市倉庫進出傢俱貨品之工作
    ，並由林振佑、曾建基於同年11月間先後雇用不知情之戊○○、甲○○（均由臺灣高雄地方法院檢察署檢察官以93 年
    度偵字第24097 號為不起訴處分）擔任公司之會計及員工，
    以向無交易往來記錄之廠商進貨並開立無法兌現支票支付貨
    款之手法，對上游供應商購買傢俱，得手後，即無預警性地
    宣告倒閉，詐取購得傢俱對外出售，並將出售所得由4 人瓜
    分之方式，而於： (1)89年11月20日前某日，曾建基及林振
    佑向己○○訂購價值7 萬4100元之大批傢俱，並由公司會計
    人員開立以日世全公司為發票人之同額支票予己○○，用以
    支付貨款，己○○不疑有詐而收受之；再於同月22日、12月
    7 日由不知情之公司之會計人員續向己○○訂購7 萬2000元
    之傢俱，己○○復依約將該等傢俱送至該公司所承租之上開
    倉庫以供渠等對外販售； (2)同年12月5 日，綽號「菜脯」
    之男子，對行經該公司兜售椅子之乙○○，要求其將椅子留
    下以供對外販售之樣本，「菜脯」並向乙○○表示椅子品質
    不錯，欲向乙○○追加出貨，乙○○不疑有詐，遂於翌日（
    6 日）、11日，先後送4 張、14張椅子，共計18張椅子，價
    值約新臺幣（下同）6 萬2100元，至該公司之上開倉庫販售
    。詎日世全公司於開業未滿2 月，即無預警宣布倒閉，丁○○、曾建基、丙○○、「菜脯」之男子隨即藏匿無蹤，所開
    具予己○○之支票亦無法兌現，嗣己○○、乙○○發覺有異
    ，不甘損失而報警處理，始悉上情。
二、認定事實所憑之證據：
  (一)被告丙○○於本院準備程序及訊問時之認罪及自白（見本院
    卷第59、70頁）。
  (二)證人己○○於偵查中之證述。
  (三)證人乙○○於警詢及偵查中之證述。
  (四)支票影本1張、退票理由單1張、估價單5張。
  (五)證人王文賢於警詢之證述。
  (六)證人王文凱於偵查中之證述。
  (七)證人王永全於警詢及偵查中之證述。
  (八)證人戊○○於警詢及偵查中之證述。
  (九)證人甲○○於警詢及偵查中之證述。
三、本件經檢察官與被告丙○○於審判外達成協商之合意且被告
    均已認罪，其合意內容為：被告丙○○願受科刑範圍為有期
    徒刑6 月，如易科罰金，以300 元折算1 日之宣告。經核被
    告丙○○所為，係犯刑法第339 條第1 項之詐欺取財罪。被
    告丙○○與同案被告丁○○、綽號「菜脯」者及曾建基就上
    開犯行，有犯意之聯絡及行為之分擔，應論以共同正犯。又
    被告就上開一 (1)、 (2)之犯行，時間緊接，均時間緊接，
    並觸犯基本構成要件相同之罪名，顯各係出於概括犯意為之
    ，為連續犯，應依刑法第56條之規定，論以1 詐欺取財罪，
    並加重其刑。經查，上開協商合意並無刑事訴訟法第455 條
    之4 第1 項所列情形之一，檢察官聲請改依協商程序而為判
    決，本院爰不經言詞辯論，於協商合意範圍內為協商判決。
四、應適用之法條：刑事訴訟法第455 條之4 第2 項、第455 條
    之8 、第454 條第1 項、第273 條之1 第1 項，刑法第28條
    、笫56條、笫339 條笫1 項、笫41條笫1 項前段，罰金罰鍰
    提高標準條例笫1 條前段、笫2 條。
五、本判決除有刑事訴訟法第455 條之4 第1 項第1 款、第2 款
    、第4 款、第6 款、第7 款所定情形之一，或違反同條第2
    項規定者，得自收受判決送達之日起10日內，向本院提出上
    訴書狀，上訴於第二審法院外，不得上訴。
六、被告丁○○部分(現通緝中)由本院另行審結。
中    華    民    國    95    年    3    月     8     日
                  刑事第十庭  法  官  楊淑珍
以上正本證明與原本無異。
如不服本判決，應於判決送達後10日內，向本院提出上訴狀。
中    華    民    國    95    年    3    月      9    日
                              書記官  林秀敏
附錄本判決論罪法條：
刑法第339條(普通詐欺罪)
意圖為自己或第三人不法之所有，以詐術使人將本人或第三人之
物交付者，處 5 年以下有期徒刑、拘役或科或併科 1 千元以下
罰金。
以前項方法得財產上不法之利益或使第三人得之者，亦同。
前二項之未遂犯罰之。


司法院資訊處製作；財團法人民間司法改革基金會備份。
